ALBERTO ÁNGEL FUENTES FUNES



Ingeniero Informático Especializado en Ing. del Software

🐣 Perfil

Correo 21albertoff@gmail.com

Teléfono +34 673 062 532

albertofuentes.netlify.app ∰ Web

Localidad El Ejido, Almería

Habilidades

SOFT

- Proactivo
- Autodidacta.
- Trabajo en Equipo.
- Gestión del Tiempo.
- Metodología SCRUM.
- Métodos de Design Thinking y UX.

HARD

- PHP
- HTML
- SASS (CSS)
- JS & NodeJS
- Laravel
- Python
- SQL Server
- Java
- **Swift**

😘 Idiomas



Nativo Nivel B1 Soy un Ingeniero Informático con más de 3 años de experiencia en desarrollo de soluciones software para el sector hortofrutícola. Poseo conocimientos avanzados de full-stack developer con tecnologías como PHP, Python, Node.js, y Laravel, así como también experiencia en desarrollo front-end con HTML, CSS, y Javascript. Me enfoco en la resolución eficiente de problemas, presto atención a los detalles y tengo buena gestión del tiempo. Estoy acostumbrado a trabajar en equipo y aportar soluciones innovadoras a los proyectos en los que participo

Experiencia Laboral

2018/07 – Actualmente Ingeniero Técnico en Informática

La Unión Corp. El Ejido, Almería

- Desarrollo aplicaciones webs en el ámbito hortofrutícola que mejoran la eficiencia de los procesos y la gestión de la empresa.
- Llevo a cabo el mantenimiento de servidores y la administración óptima de los sistemas.
- Brindo soporte técnico y resuelvo incidencias en más de 300 equipos informáticos de manera efectiva y con rapidez con los clientes y compañeros de trabajo.

2018/11 – Actualmente Web Tester y Soporte

Gamehag, Poznan, Polonia

- Lideró la gestión del software de atención al usuario y los servidores.
- Ofrezco asistencia básica para los productos o servicios de la empresa en toda el área hispanohablante, asegurándome de que los usuarios reciban una experiencia satisfactoria.
- Realizo pruebas y analizo desarrollos en fase beta de la empresa, contribuyendo al éxito y mejora continua del proceso.

2021/04 - 2022/06

Personal de investigación



Universidad de Almería, Almería

- Diseñé y desarrollé una aplicación web siguiendo un riguroso ciclo de vida de desarrollo de software, incluyendo la documentación de los requisitos de información, la consulta con el cliente, la investigación del flujo de sistemas, el uso de datos y los procesos de trabajo, y el análisis de la interacción con la API de Twitter.
- Implementé un analizador de sentimientos en relación a las vacunas en las redes sociales, utilizando Python y logré su integración efectiva con la aplicación web.
- Llevé a cabo la formación de los usuarios con el fin de fortalecer sus habilidades técnicas a través de la investigación y la aplicación propuesta.

Educación

2017/09 - 2021/11



Ingeniero Software, Grado en Ingeniería Informática Universidad de Almería, Almería